Jones Texas Broadside collection, Inclusive: 1822-1845, Bulk: 1822-1838, 1841-1845
Baylor University, The Texas Collection
Jones Texas Broadside collection
Inclusive: 1822-1845, Bulk: 1822-1838, 1841-1845
Baylor University, The Texas Collection http://www.baylor.edu/lib/texas/
3184
Jones, John G.
1 document box and 1 oversized box.
The Jones Texas Broadside collection consists of 127 folio broadsides from the Spanish, Mexican, and Republic periods of Texas history.
Administrative Information
Physical Description
General condition: Good.
Biography/Profile
John Graham Jones was born in Hubbard, Texas, in circa 1918, Jones attended Baylor University from 1935 to 1941. Although he never finished his degree, he did meet and marry his wife, Baylor alum Wilma Marie Richter, on 1941 April 13. After serving in the U.S. Army during World War II, Jones sought his fortune in the printing business. In 1950, the couple started the Whitley Company, a printing company based out of Austin, Texas. Jones, a collector of Texana materials, donated the valuable Texas materials in this collection in 1983. He went on to set up numerous scholarships at the Baylor University Schools of Business and Education as well as Truett Theological Seminary.
Scope and Content
The Jones Texas Broadside collection is comprised of historical broadsides, organized by date.
This collection of over 120 historical Texas broadsides date from 1822 to 1845. For the first fourteen years of this time period, Texas was a remote outpost of the newly formed nation of Mexico, which had broken away from Spain in 1821. Texas, after a large influx of Anglo-American settlers, declared their independence from Mexico in 1836. The Republic of Texas period continued until 1845, when Texas became part of the United States of America.
These materials offer a unique insight into the state of affairs that existed between Texas and Mexico in a tumultuous period of their shared history. The broadsides, which are exclusively written in Spanish, are meant to inform the reader of particular events, much like a poster today. Some of these broadsides are quite rare, as they do not appear in Thomas Streeter's five-volume work Bibliography of Texas, which is a recognized resource on broadsides.
Arrangement
There has been a previous inventory created for the Jones Texas Broadside collection, but no comprehensive finding aid existed prior to this document.
During the latest round of processing, all of the items were organized in chronological order. Due to the similarity of the items, the collection is comprised of only one series: I. Broadsides. Each single broadside is housed within a single folder, for better protection and preservation of the item.
Access Restrictions
All requests for copying of materials must be submitted to The Texas Collection in writing. Please use the Request Form for Copying Materials sheet. Unpublished materials authored or otherwise produced by the creator (s) of this collection are in the public domain. There are no restrictions on use. Copyright status for other collection materials is unknown. Transmission or reproduction of materials protected by U.S. Copyright Law (Title 17, U.S.C.) beyond that allowed by fair use requires the written permission of the copyright owners. Works not in the public domain cannot be commercially exploited without permission of the copyright owners. Responsibility for any use rests exclusively with the user.
Acquisition Information
Accession No. 3184. Acquired 1983-04-28
Related Resources
Related references
Baylor: Media Communications. “Johnny and Wilma Jones Receive Founders Medal.” Baylor University. Accessed 2013 July 22.
Streeter, Ruth Cheney. “Thomas Winthrop Streeter.” Handbook of Texas Online. Accessed 2013 July 22.
Tributes. “Wilma Marie Richter Jones.” Accessed 2013 July 22.
The Whitley Group: Our Story. “Our Legacy, Our People, Our Commitment.” The Whitley Group. Accessed 2013 July 22.
Index Terms
Places
Texas -- History -- Bibliography.; Texas -- History -- Revolution, 1835-1836.; Texas -- Mexico.
Genres
Broadsides.
- Broadsides, 1822-1845; 1 document box and 1 oversized box.
  Administrative Information
  Physical Description
  General condition: Good.
  Biography/Profile
  This series, the only one in the collection, contains 127 broadsides from the Spanish, Mexican, and Repulic eras of Texas history. The materials are organized chronologically.
  - Texas Broadsides, 1
    - D. Gaspar Antonio Lopez coronel de caballeria del Exercito Ymperial Mexicano de las tres garantias, comandante general, y gefe superior politico interino de las quatro Provincias Intrenas [sic] Orientales, comandante en gefe del operacion en ellas, &c., 3 April 1822 (Item 1)
    - S.M.I. enterado de que muchos Gefes y Oficiales del Ejército no han aspirados á los premios y graduaciones á que se han hecho acreedores ..., 19 June 1822 (Item 2)
    - El Supremo Poder Ejecutivo por Decreto de 5 del actual se ha servido mandra, entre otras cosas y en conformidad de lo acordado por el Soberano Congreso en el 11 del Julio ultimo, que en los casos de vacantes, que hayan de proverse, cuiden los Directores generales, Juntas de rentas unidas y demas gefes de oficinas, de dirigir a la respectiva Excma. Num. 15, 8 August 1823 (Item 3)
    - El interes del Erario tanto mas justo, cuanto sagrado en un Pais libre, donde nada se éxije que no sea absolutamente necesariopara las precisas atenciones del Esado, 5 September 1823 (Item 4)
    - El Soberno Congreso Mexicano ha tenido ha bien Decretar, 1. En el dia 1 del proximo Octubre se nombrara por el Congreso una Diputacion de siete individuos de su seno, y dos suplentes, ante la que se presenten los Diputados del futuro, y desempene las funciones que senala a la permanente la Constitucion., 1 October 1823 (Item 5)
    - Num. 141. El soberano congreso Mexicano, tomando en consideracion el lastimoso y deplorable estado à que las hostilidades de los bàrbaros han reducido á la Provincia de Tejas ... had venido en decretar ... Que todos los efectos de cualquiera clase ... sean libres de derechos, durando esta exencion siete años ..., 7 October 1823 (Item 6)
    - El Supremo Poder Ejecutivo ... sabed ... el Soberano Congreso Mexicano ha tenido á bien decretar lo siguiente. 1. Pueden retirarse los diputados de las provincias de Guatemala. 2. No se comprenden en esta medida los de Chiapa por ser provincias de las que componen la nacion mexicana ..., 28 October 1823 (Item 7)
    - El Soberno Congreso Constituyente Mexicano ha Decretado: 1. Que por medio de los periodicos y rotulones se invite a los sabios de la Nacion, a fin de que por escrito comuniquen a la Comision encargada de formar la planta de la Constitucion todas las noticias, reflexiones, proyectos, &c, que pueden ilustrar al desempeno de sus trabajos. Num. 5, 29 November 1823 (Item 8)
    - Notas Que Deben Hacerse a las tarifas acompanadas a la instruccion provisional de Comisarios generales., 25 January 1825 (Item 9)
    - Instrucción y tarifas para ajuste de Haberes de los Jefes, Oficiales y Tropa del Ejército Nacional de Nueva España Num. 71, 25 January 1825 (Item 10)
    - Instrucción y tarifas para ajuste de Haberes de los Jefes, Oficiales y Tropa del Ejército Nacional de Nueva España Num. 71, 25 January 1825 (Item 11)
    - Estado que manifiesta la fuerza que se da á la compañia de San Juan Bautista de Lampazas, con espresion de los haberes y gratificacion que debe disfrutar en lo sucesivo. Num. 4, 3 February 1826 (Item 12)
    - Estado que manifiesta la fuerza que se da a las dos compañia volantes del estado de Tamaulipas, con espresion de los haberes y gratificaciones que deben disfrutar, en lo sucesivo. Num. 5, 3 February 1826 (Item 13)
    - Estado que manifiesta la fuerza que deben tener las cinco compañias que se consideran necesarias para la guarnicion del estado de Chihuahua, con espresion de los haberes y gratificaciones que deberán disfrutar. Num. 1, 3 February 1826 (Item 14)
    - Estado que manifiesta las compañias presidiales que deben ecsistir en los estados internos de oriente y occidente, con espresion de la fuerza y haberes que deben tener. Num. 7, 4 February 1826 (Item 15)
    - El Ecsmo. Sr. Presidente de los Estados Unidos Mexicanos se ha servido dirigirme el decreto que sigue ... el Congreso general ha decretado ... Se reunirá cada Cámara del Congreso constitucional de Durango con los individuos que hayan reunido la mayoría absoluta y relativa de votos ..., 22 April 1826 (Item 16)
    - El Ecsmo. Sr. Presidente de los Estados Unidos Mexicanos, se ha servido dirigirme el decreto que sigue ... :Sabed: que el Congreso general ha decretado lo siguiente: Sabed: que el Congreso general ha decretado lo siguiente: Quedan estinguidos para siempre los títulos de conde, marqués, caballero, y todos los igual naturaleza cualquiera que sea su origen ... (Item 17)
    - Estado que manifiesta el pie y fuerza con que deben quedar las compañias fijas infanteria y caballeria en los puntos que se espresan., 14 October 1826 (Item 18)
    - El Ecsmo. Sr. presidente de los Estados unidos Mexicanos se ha servido dirigirme el decreto que sigue. El presidente de los Estados unidos mexicanos á los habitantes de la República, sabed: que el congreso general ha decretado lo siguiente. 1o. Habrá en Acapulco una compañia de infanteria permanente, otra en San Blás, otra en Tampico, otra en la Isla del Carmen, dos en Bacalár y dos en Tabasco., 16 October 1826 (Item 19)
    - El Exmô. Sr. Presidente de los Estados-Unidos Mexicanos se ha servido dirijirme el decreto que sigue ... el Congreso general ha decretado ... no debe tener efecto el decreto número ochenta y tres de veinte y cinco de noviembre dado por la Asamblea Constituyente del estado de México ..., 19 January 1827 (Item 20)
    - El Exmô. Sr. Presidente de los Estados-Unidos Mexicanos se ha servido dirijirme el decreto que sigue ... el Congreso general ha decretado ... se faculta al gobierno para que ínterin se espide la ley, llene con letrados los huecos de la audiencia de México en el Supremo Tribunal de Guerra y Marina ..., 30 January 1827 (Item 21)
    - Ecsmo. Sr. Presidente de los Estados ... Se declara administracion marítima la receptoría del Pueblo de Tampico de Tamaulipas ..., 10 February 1827 (Item 22)
    - Con fecha de ayer dije al Ecsmo. Sr. D. Manuel Gomez Pedraza lo que sigue: Debiendo salir á una espedicion de servicio ... Manuel Rincon ... el Presidente ha dispuesto que V.E. se encargue del Ministerio de la Guerra y Marina, 3 March 1827 (Item 23)
    - El Soberno Congreso Constituyente Mexicano ha Decretado: El empleo de ayudantes inspectores, de que habla la ley... sobre arreglo de companias presidiales..., 7 April 1827 (Item 24)
    - El Ecsmo. Sr. presidente de los Estados unidos Mexicanos se ha servido dirigirme el decreto que sigue. El presidente de los Estados unidos mexicanos á los habitantes de la República, sabed: que el congreso general ha decretado lo siguiente. El nombramiento de Generales de Brigada puede recaer en Coroneles efectivos aunque no sean graduados de aquel empleo., 21 May 1827 (Item 25)
    - José Maria Tornel y Mendivil, diputado al congreso de la union por el Distrito Federal, su gobernador &c.:, 29 May 1828 (Item 26)
    - El Escmo. Sr. presidente de los Estados-Unidos Mexicanos se ha servido dirigirme el decreto que sigue: El presidente de los Estados-Unidos Mexicanos á los habitantes de la República, sabed: Que el Congreso General ha decretado lo siguiente. Se le concede al cuidadano Alejo Salazar la dispensa de siete meses de practica...., 1829 February 25 (Item 27)
    - El Escmo. Sr. presidente de los Estados-Unidos Mexicanos se ha servido dirigirme el decreto que sigue: El presidente de los Estados-Unidos Mexicanos á los habitantes de la República, sabed: Que el Congreso General ha decretado lo siguiente: Se le abonan al ciudadano Jose Del Villar los cuatro cursos y medio de canones..., 25 February 1829 (Item 28)
    - El Escmo. Sr. presidente de los Estados-Unidos Mexicanos se ha servido dirigirme el decreto que sigue: El presidente de los Estados-Unidos Mexicanos á los habitantes de la República, sabed: Que el Congreso General ha decretado lo siguiente. 1o. Se autoriza al gobierno para que pueda contratar con los particulares los tabacos en rama y labrados, que ecsisten en los almacenes de la federacion ..., 1829 February 25 (Item 29)
    - La celeridad con que ayer se imprimió y circuló la ley en que se autoriza al Supremo Sobierno, para que pueda contratar con los particulares los tabacos en rama y labrados ..., 26 February 1829 (Item 30)
    - El Escmo. Sr. presidente de los Estados-Unidos Mexicanos se ha servido dirigirme el decreto que sigue: El presidente de los Estados-Unidos Mexicanos á los habitantes de la República, sabed: Se establece un correo semanario desde Monterey en el Nuevo Leon, al Puerto del Refugio en Tamaulipas., 4 March 1829 (Item 31)
    - El ciudadano Lorenzo de Zavala, gobernador del estado libre de México: por la primera Secretaría de Estado se me ha dirigido con fecha 9 del actual el decreto que sigue ... el presidente ... sabed: que el Congreso general ha decretado ... el decreto núm. 97 de 20 de diciembre de 1828 espedido por la honorable legislatura del estado de Occidente ... es contrario al articulo 157 de la constitucion federal ..., 9 March 1829 (Item 32)
    - El Escmo. Sr. presidente de los Estados-Unidos Mexicanos se ha servido dirigirme el decreto que sigue ...: sabed, que el Congreso General ha decretado lo siguiente: proceda el gobierno á verificar y liquidar la cantidad que se deba en razon del papel moneda de Tejas, y pagará la que resulte segun convenga con los interesados ... Vicente Guerrero a D. Loernzo de Zavala., 18 May 1829 (Item 33)
    - El Escmo. Sr. presidente se ha servido nombrar secretario del despacho de hacienda..., 3 November 1829 (Item 34)
    - Escmo. Sr. Presidente de los Estados ... Que en uso de las facultades estraordinarias ... he tenido á bien decretar la reunion para el dia de mañana en sesiones estraordinarias, 10 December 1829 (Item 35)
    - Primera Secretaria de Estado. Departamento del Interior. Seccion 1a.: los Escmos. Sres. secretarios de Cámara de Representantes con fecha 16 del actual me dicen lo que copio ... hallándose esta cámara en el caso que espresa el art. 97 de la constitucion federal, procedió conforme al 96 á hacer la eleccion de presidente interino de la república por estados ..., 17 December 1829 (Item 36)
    - Primera Secretaria de Estado. Departamento del Interior. Seccion 1a.: el Escmo. Sr. presidente de los Estados Unidos Mexicanos se ha servido dirigirme el decreto que sigue ... que siendo urgente mi salida á mandar el Ejército, mandé escitar á las cámaras del Congreso General, para que ante ellas prestase el juramento correspondiente el presidente que durante mi ausencia ha de ejercer el supremo poder ejecutivo ..., 17 December 1829 (Item 37)
    - Escmos. Sres. Secretarios de la Cámara de Representantes ... en consecuencia del oficio de V.E. ... se presentó ... José Maria Bocanegra ..., 18 December 1829 (Item 38)
    - El Escmo. vice-presidente se ha servido nombrar secretario del despacho de guerra y marina, al Escmo. Sr. D. Jose Antonio FacioEL, 13 January 1830 (Item 39)
    - El Escmo. Sr. vice-presidente de los Estados-Unidos Mexicanos se ha servido dirigirme el decreto que sigue: El vice-presidente de los Estados-Unidos Mexicanos á los habitantes de la República, sabed: Que el Congreso General ha decretado lo sigue. Se le despensa al Br. D. Jose del Villar y Bocanegra un ano de practica forenseEL, 28 January 1830 (Item 40)
    - El Ciudadano Jose Antonio Arce teniente coronel retirado del ejército permanente y Gobernador del estado de Chihuahua a todos sus habitantes sabed: El Congreso Constitucional del Estado de Chihuahua extraordinariamente reunido ha tenido a bien decretar, 1 Se renovara en los pueblos del Estado y por todos los funcionarios publicos el juramento de fidelidad a las instituciones federalesEL, 12 February 1830 (Item 41)
    - El ciudadano Joaquin Lebrija, teniente-gobernador del estado libre de México funcionando de gobernador: por la Secretaria de Hacienda, se me ha comunicado con fecha 15 del actual el decreto siguiente ... el vice-presidente ... sabed: que el Congreso General ha decretado ... el cacao del Pará pagará por derecho de importacion diez y seis reales ocho granos por arroba ..., 1830 April 15 (Item 42)
    - El C. Joaquin Lebrija, teniente gobernador del estado libre de México, funcionando de gobernador: por el Ministerio de Justicia y Negocios Eclesiasticos, se me ha comunicado con fecha 15 del que rige el decreto siguiente ... el vice-presidente... sabed: que el Congreso General ha decretado... en el caso en que por recusacion ó cualquiera otro impedimento, ó falta de ministros en la Suprema Corte de Justicia, no hubiere número suficiente ..., 15 April 1830 (Item 43)
    - El ciudadano Joaquin Lebrija, teniente-gobernador del estado libre de México, funcionando de gobernador: por el Ministerio de Justicia y Negocios Eclesiásticos, se me ha dirigido con fecha 15 del actual el decreto siguiente ... el vice-presidente ... sabed: que el Congreso General ha decretado ... para la provision del obispado de Sonora, segun el art. 3 el decreto de 17 del prócsimo pasado febrero ..., 15 April 1830 (Item 44)
    - El ciudadano Joaquin Lebrija, teniente gobernador del estado libre de México, funcionando de gobernador: por la primera Secretaria de Estado, se me ha dirigido con fecha 16 del actual el decreto siguiente ... el vice-presidente ... sabed: que el Congreso General ha decretado ... el ejecutivo del estado de Michoacán, de acuerdo con su consejo, procederá inmediatamente à fijar los periodos para elecciones de diputados al congreso del mismo estado ..., 16 April 1830 (Item 45)
    - El ciudadano Joaquin Lebrija, teniente gobernador del estado libre de México, funcionando de gobernador: por la primera Secretaria de Estado se me ha dirigido con fecha 16 del actual el decreto siguiente ... el vice-presidente... sabed: que el Congreso General ha decretado... el término de que habla el art. 1 el decreto de 13 del corriente para la instalacion de la legislatura constitucional del estado de México, se hace estensivo hasta 15 del prócsimo agosto ..., 16 April 1830 (Item 46)
    - El gobernador del Estado De Coahuila y Tejas a todos sus habitantes Sabed: que congreso del mismo Estado ha decretar lo que sigue: Decreto num. 147. El congreso constitucional del Estado libre, independiente y soberano de Coahuila y Tejas ha tenido a bien decretar lo siguiente. Se derogan los decretos num 47 del primer congreso constitucional del Estado EL, 17 September 1830 (Item 47)
    - El Vice-Presidente de los Estados- Unidos Mexicanos, en ejercicio del supremo poder ejecutivo, a los habitantes de la republica, sabed: Que el Congreso General ha decretado lo siguiente. 1. Se autoriza al gobierno hasta fin del presente ano, para tomar los bagages necesarios a los cuerpos del ejercito permanente, y milicias activa y civicaEL, 2 October 1830 (Item 48)
    - El Escmo. Sr. vice-presidente de los Estados-Unidos Mexicanos se ha servido dirigirme el decreto que siguiente sigue: El Vice-Presidente de los Estados- Unidos Mexicanos, en ejercicio del supremo poder ejecutivo, a los habitantes de la republica, sabed: Que el Congreso General ha decretado lo siguiente. El congreso general cerrara sus actuales sesiones extraordinarias el dia 30 del presente mesEL, 29 December 1830 (Item 49)
    - El Escmo. Sr. vice-presidente de los Estados-Unidos Mexicanos se ha servido dirigirme el decreto que siguiente sigue: El Vice-Presidente de los Estados- Unidos Mexicanos, en ejercicio del supremo poder ejecutivo, a los habitantes de la republica, sabed: Que el Congreso General ha decretado lo siguiente. La pena de los complices en la causa a que se contrae el decreto de facultades estraordinarias EL, 7 January 1831 (Item 50)
    - El Escmo. Sr. vice-presidente de los Estados-Unidos Mexicanos se ha servido dirigirme el decreto que siguiente sigue: El Vice-Presidente de los Estados- Unidos Mexicanos, en ejercicio del supremo poder ejecutivo, a los habitantes de la republica, sabed: Que el Congreso General ha decretado lo siguiente. Art. 1. Entre tanto subsiste la guerra promovida por los disidentes del SurEL, 9 February 1831 (Item 51)
    - Escmo. Sr. Vice-Presidente de los... Al General en Gefe del Ejército del Sur se entregará una espada ... en cuya hoja se lea... Nicolás Bravo ..., 1831 February16 (Item 52)
    - Escmo. Sr. Vice-Presidente de los ... Se concede viudedad con el monte pio ... Josefa Villanueva, como viuda de ... José Joaquin Rodriguez ..., 1831 February 18 (Item 53)
    - Escmo. Sr. Vice-Presidente de los ... Los retiros concedidos y que se concedan á los individuos del ejército y marina se arreglarán al sueldo ..., 1831 March 30 (Item 54)
    - Miguel Cervantes, general de brigada y gobernador del Distrito Federal: por la Secretaría de Hacienda se ha comunicado al gobierno del distrito el siguiente decreto ... el derecho de consumo impuesto á los generos, frutos, efectos y licores estrageros ... se pagará en la respectiva aduana ... al tiempo de la internacion de ellos ..., 2 April 1831 (Item 55)
    - El gobierno interino del Estado de Coajuila y Tejas, á todos sus habitantes sabed: que congreso del mismo estado, há decretado lo que sigue. El congreso constitucíonal del Estado libre independiente y soberano de Coahuila, y Tejas, decreta. Art. 1a. Se reducirá la milicia civica del Estado..., 13 January 1834 (Item 80)
    - El Escmo. Sr. vice-presidente de los Estados-Unidos Mexicanos se ha servido dirigirme el decreto que sigue: El Vice-Presidente de los Estados- Unidos Mexicanos, en ejercicio del supremo poder ejecutivo, a los habitantes de la republica, sabed: Que el Congreso General ha decretado lo siguiente. Esta Subsistente la parte sugunda del articulo primero de la Ley de 23 de Junio de 1833, hasta tanto no la derogue el Congreso general., 25 January 1834 (Item 81)
    - El Vice-Presidente de los Estados- Unidos Mexicanos, en ejercicio del supremo poder ejecutivo, a los habitantes de la republica, sabed: Que el Congreso General ha decretado lo siguiente. Se estableceran dos cátederas, un de dibujo,y otra de delineacion, en el tercer Establecimiento de Intruccion pública., 6 February 1834 (Item 82)
    - El Escmo. Sr. vice-presidente de los Estados-Unidos Mexicanos se ha servido dirigirme el decreto que sigue. El Vice-Presidente de los Estados- Unidos Mexicanos, en ejercicio del supremo poder ejecutivo... At. 1. La Escuela Lancasteriana de la Filantropia, establecida en el ex-Convento de Belmitas..., 10 February 1834 (Item 83)
    - En la Capital del Distrito federal se celebrará anualmente, el 14 de Febrero, un solemne aniversario cívico, en conmemoracion de la ilustre víctima de Cuilapam ciudadano general Vicente Guerrero ..., 12 February 1834 (Item 84)
    - Se establecerán los Consulados generales ..., 12 February 1834; 85 (Item 85)
    - El Escmo. Sr. vice-presidente de los Estados-Unidos Mexicanos se ha servido dirigirme el decreto que sigue: El Vice-Presidente de los Estados- Unidos Mexicanos, en ejercicio del supremo poder ejecutivo, a los habitantes de la republica, sabed: Que el Congreso General ha decretado lo siguiente.Los Gobernadoresde kis Estadis gozaran del privilegio que se concede a los Diputados y Senadores..., 13 February 1834 (Item 86)